# 关于合并报表层面的关联方确定问题

提问人：jxm2005 时间：2013-06-09 09:45:05
在合并报表层面将对子公司有重大影响的企业认定为关联方,是否妥当?

回答人：chenyiwei
合并报表层面的关联方认定需基于实体理论的要求，站在整个合并集团的立场予以考虑。因此，可对子公司（尤其是重要子公司）施加重大影响的少数股东在合并集团层面也应当认定为关联方。但对于此类关联方，在统计和披露关联交易时，仅限列入该等关联方与其可施加重大影响的组成部分（即该子公司）之间的交易，与母公司和其他子公司之间的交易并不是基于重大影响的关系而发生的，因此不作为关联交易纳入统计和披露。